臺灣屏東地方法院刑事裁定
                                  110年度單禁沒字第195號
聲  請  人  臺灣屏東地方檢察署檢察官
被      告  丁彥文



上列聲請人因被告違反毒品危害防制條例案件（110 年度毒偵字
第2311號、110 年度毒偵緝字第272 號），聲請宣告沒收（110 
年度聲沒字第268 號），本院裁定如下：
    主  文
扣案如附表編號一至六、九至十三所示之物均沒收銷燬之；扣案
如附表編號七至八、十四至十五所示之物均沒收之。
    理  由
一、聲請意旨如附件檢察官聲請書之記載。
二、按違禁物，不問屬於犯罪行為人與否，沒收之；違禁物或專
    科沒收之物得單獨宣告沒收；查獲之第一、二級毒品及專供
    施用毒品之器具，不問屬於犯罪行為人與否，均沒收銷燬之
    ，刑法第38條第1 項、第40條第2 項、毒品危害防制條例第
    18條第1 項有明文規定。次按供犯罪所用、犯罪預備之物或
    犯罪所生之物，屬於犯罪行為人者，得沒收之，刑法第38條
    第2 項前段定有明文；又檢察官依刑事訴訟法第253 條或第
    253 條之1 為不起訴或緩起訴之處分，對供犯罪所用、供犯
    罪預備或因犯罪所得之物，以屬於被告者為限，亦得單獨聲
    請法院宣告沒收，刑事訴訟法第259 條之1 亦有明文。
三、經查：
  ㈠被告丁彥文因違反毒品危害防制條例案件，經本院以110 年
    度毒聲字第419 號裁定送勒戒處所觀察、勒戒，執行後因認
    無繼續施用毒品傾向，經臺灣屏東地方檢察署檢察官以110
    年度毒偵字第2311號、110 年度毒偵緝字第272 號為不起訴
    處分確定各事實，有臺灣高等法院被告前案紀錄表及前揭不
    起訴處分書在卷可稽。
  ㈡扣案如附表編號一至八所示之物為被告110 年2 月22日施用
    甲基安非他命犯行後扣得之物，均係被告所有，且附表編號
    一至六所示之物，經警以簡易快速篩檢試劑檢驗結果，均呈
    甲基安非他命陽性反應，有扣押筆錄、扣押物品目錄表、毒
    品初步檢驗報告表、簡易快速篩檢試劑結果書、檢驗結果照
    片等件在卷可憑，其中除毒品甲基安非他命部分應依毒品危
    害防制條例第18條第1 項前段規定，宣告沒收銷燬之外，包
    裝上開甲基安非他命之包裝袋4 只，及如附表編號五至六所
    示之吸食器1 個、藥鏟2 支，因均與其內所殘留之甲基安非
    他命難以析離，且無析離之實益與必要，應視同為查獲之第
    二級毒品，一併諭知沒收銷燬；至鑑驗耗損部分因已滅失，
    爰不另宣告沒收銷燬。另扣案如附表編號七至八所示之物為
    供其施用毒品使用之工具，業據被告供陳在卷（見110 年度
    毒偵字第440 號卷第8 頁），均應依刑法第38條第2 項前段
    規定宣告沒收。
  ㈢扣案如附表編號九至十五所示之物為被告110 年10月19日施
    用甲基安非他命犯行後扣得之物，均係被告所有，且附表編
    號九至十一所示之物，經送高雄醫學大學附設中和紀念醫院
    檢驗醫學部毒物室鑑定，附表編號十二至十三所示之物，經
    警以簡易快速篩檢試劑檢驗，結果均呈甲基安非他命陽性反
    應，有扣押筆錄、扣押物品目錄表、高雄醫學大學附設中和
    紀念醫院檢驗醫學部毒物室110 年10月29日報告編號S00000
    -000、S00000-000、S00000-000號濫用藥物檢驗報告、毒品
    初步檢驗報告單、簡易快速篩檢試劑結果書、檢驗結果照片
    等件在卷可憑，其中除毒品甲基安非他命部分應依毒品危害
    防制條例第18條第1 項前段規定，宣告沒收銷燬之外，包裝
    上開甲基安非他命之包裝袋3 只，及如附表編號十二至十三
    所示之玻璃球1 支、吸食器1 組，因均與其內所殘留之甲基
    安非他命難以析離，且無析離之實益與必要，應視同為查獲
    之第二級毒品，一併諭知沒收銷燬；至鑑驗耗損部分因已滅
    失，爰不另宣告沒收銷燬。另扣案如附表編號十四至十五所
    示之物為供其施用毒品使用之工具，業據被告供陳在卷（見
    潮警偵字第11032257700 號卷第29頁），均應依刑法第38條
    第2 項前段規定宣告沒收。
  ㈣揆諸首揭規定及意旨之旨趣，如附表編號七至八、十四至十
    五所示之物既仍屬得單獨宣告沒收之物，僅係聲請意旨誤引
    法條，法院仍得自行援引適當之規定，予以裁定宣告沒收，
    爰由本院補充漏引之刑法第38條第2 項前段及刑事訴訟法第
    259 條之1 規定逕予沒收，末予敘明。
四、依刑事訴訟法第259 條之1 、第455 條之36第2 項，毒品危
    害防制條例第18條第1 項前段，刑法第38條第2 項前段、第
    40條第2 項，裁定如主文。
中　　華　　民　　國　　111 　年　　2 　　月　　24　　日

                  刑事第二庭    法  官  黃紀錄
以上正本證明與原本無異。
如不服本裁定應於裁定送達後五日內向本院提出抗告書狀並敘述
抗告之理由。
中　　華　　民　　國　　111 　年　　2 　　月　　25　　日
                                書記官　鍾錦祥
附表：

編號 扣案物名稱 數量  一 甲基安非他命 1 包（含包裝袋1 只，毛重0.75公克）  二 甲基安非他命 1 包（含包裝袋1 只，毛重0.32公克）  三 甲基安非他命 1 包（含包裝袋1 只，毛重0.84公克）  四 甲基安非他命 1 包（含包裝袋1 只，毛重0.37公克）  五 吸食器 1 個  六 藥鏟 2 支  七 夾鏈袋 1 包  八 電子磅秤 1 台  九 甲基安非他命 1 包（含包裝袋1 只，檢驗前淨重0.745 公克、檢驗後淨重0.741 公克）  十 甲基安非他命 1 包（含包裝袋1 只，檢驗前淨重1.548 公克、檢驗後淨重1.544 公克） 十一 甲基安非他命 1 包（含包裝袋1 只，檢驗前淨重0.223 公克、檢驗後淨重0.219 公克） 十二 玻璃球 1 支 十三 吸食器 1 組 十四 電子磅秤 1 台 十五 夾鏈袋 2 包